【裁判字號】    97,交抗,461
【裁判日期】    970512
【裁判案由】    聲明異議
【裁判全文】
臺灣高等法院臺中分院交通事件裁定     97年度交抗字第461號
抗  告  人  交通部公路總局台中區監理所彰化監理站
法定代理人  乙○○
受處分人    甲○○
上列抗告人因受處分人違反道路交通管理處罰條例案件，不服台
灣彰化地方法院，中華民國97年3月18日所為裁定（97交聲字第
468號），提起抗告，本院裁定如下：
    主  文
抗告駁回。
    理  由
一、本案經本院審理結果，認第一審裁定並無不當，應予維持，
    並引用第一審裁定記載之理由（如附件）。
二、抗告意旨略以：受處分人甲○○因於民國97年3月7日20時54
    分許，駕駛車號QT-1689號自小客車，行經埔鹽鄉○○村○
    ○路○段263號處，因「酒精濃度過量，經酒測器測定值為0.
    38MG/L」，經警掣單舉發，由抗告人裁處受處分人罰鍰新台
    幣（下同）19,500元，並吊扣大型聯結車駕駛執照12個月。
    嗣因受處分人聲明異議，經臺灣彰化地方法院裁定原處分關
    於吊扣駕駛執照12個月部分撤銷，並改裁處受處分人吊扣「
    小型車駕駛執照」一年。基於道路交通安全規則第60、61及
    62條，現行採機車駕駛執照、汽車駕駛執照各一照管理原則
    ，不僅不會造成民眾不便，車主及駕駛人權利亦相對受保障
    。酒駕違規行為吊扣駕駛執照之目的非僅為處罰違反道路交
    通管理事件之行為人，尚有暫時禁止行為人於道路上駕駛，
    以免其短期內再犯之用意，實不得因違規駕駛領有最高級駕
    照資格，即有多次駕駛汽車之機會，且道路交通管理處罰條
    例第35條亦有規定吊扣駕駛執照之裁處依據，而非道路交通
    管理處罰條例第68條。另新修正之道路交通管理處罰條例第
    68 條條文刪除吊扣部分，僅係為符合汽、機車各採一照管
    理制度，是抗告人依法吊扣受處分人所持有較高等級車類之
    職業聯結車駕駛執照，依法應無違誤。原審予以撤銷原處分
    ，難謂適法，應予廢棄並另為適法之裁定，為此提起本件抗
    告等語。
三、查道路交通管理處罰條例對於違規駕駛人處罰之規定，設有
    吊扣或吊銷駕駛執照之規定者，並非僅該條例第35條，而現
    行道路交通管理處罰條例第68條僅規定：「汽車駕駛人，因
    違反本條例及道路交通安全規則之規定，受吊銷駕駛執照處
    分時，吊銷其持有各級車類之駕駛執照。」並未規定吊扣時
    ，亦吊扣違規駕駛人持有各級車類之駕駛執照。其立法理由
    略以：「原條文將違法或違規駕駛人所持有各級車類之駕駛
    執照一併吊扣或吊銷，失之過酷，影響人民工作及生活甚鉅
    ，爰修正之」等語，故現行條文，係將道路交通管理處罰條
    例第68條原有條文中之「吊扣或」3字刪除，有立法院交通
    委員會94年10月5日台立交字第0942400153號函附道路交通
    管理處罰條例第68條審查報告 (登在立法院公報第94卷第70
    期第135至138頁)可稽。則於依現行道路交通管理處罰條例
    規定，處罰違規駕駛人「吊銷」駕駛執照處分時，固可依上
    開條例第68條規定，同時吊銷違規人持有之各級車類駕駛執
    照。但於處罰駕駛人「吊扣」駕駛執照處分時，即不能「準
    用」或「類推適用」上開條例第68條關於吊銷駕駛人持有各
    級車類駕駛執照之規定。因此，原審法院將原處分關於「吊
    扣駕駛執照十二個月」部分撤銷，諭知吊扣小型車駕駛執照
    一年，於法並無不合。抗告人仍執上詞抗告，指摘原審裁定
    不當，其抗告為無理由，應予駁回。
四、據上論結，應依道路交通案件處理辦法第26條，刑事訴訟法
    第412條，裁定如主文。
中    華    民    國    97    年    5     月    12    日
            交通法庭    審判長法  官  李  璋  鵬
                              法  官  胡  忠  文
                              法  官  蕭  錦  鍾
上列正本證明與原本無異。
不得再抗告。
                              書記官  蕭  訓  慧
中    華    民    國    97    年    5     月    12    日


司法院資訊處製作；財團法人民間司法改革基金會備份。
